# 票据贴现利息由供应商承担，贴现利息如何做账

提问人：小金庸迷 时间：2020-04-26 16:23:00
您好，审计的一家公司，为了支付货款给供应商，将票据贴现，约定供应商承担贴现利息，在 2018 年与 2019 年有两种账务处理方法——
2018 年：贴现时按照正常的贴现利息，借：银行存款 贷：财务费用-金融业务手续费（正数），贷：应收票据；待支付货款时，按照扣除贴现利息，借记：应付账款，借：财务费用-金融业务手续费（负数），贷：银行存款。
2019 年：贴现时按照正常的贴现利息，借：银行存款 贷：财务费用-金融业务手续费（正数），贷：应收票据；待支付货款时，按照扣除贴现利息，借记：应付账款，贷：银行存款，贷：营业外收入（正数）。
我觉得 2019 年的账务处理是正确的，但不确定，想确认一下正确的账务处理。

回答人：chenyiwei
如果票据贴现满足终止确认条件，且供应商承担贴现息的安排不是原先销售合同中的安排，是后续另外约定的，则2019 年的处理基本合理。